【裁判字號】    89,訴,5394
【裁判日期】    900626
【裁判案由】    損害賠償
【裁判全文】
台灣台北地方法院民事判決  八十九年度訴字第五三九四號
    原      告  乙○○○
    被      告  甲○○
                台灣汽車客運股份有限公司
    法定代理人  范植谷
    訴訟代理人  張連富
右當事人間請求損害賠償事件，本院判決如左：
    主      文
被告應連帶給付原告新台幣柒拾壹萬壹仟壹佰壹拾元。
被告應連帶給付原告新台幣肆拾萬元。
訴訟費用由被告連帶負擔。
本判決第一項得假執行。但被告台灣汽車客運股份有限公司於假執行程序實施前，以
新台幣柒拾壹萬壹仟壹佰壹拾元供擔保，得免假執行。
本判決第二項，於原告以新台幣壹拾參萬元供擔保後，得假執行。但被告台灣汽車客
運股份有限公司於假執行程序實施前，以新台幣肆拾萬元供擔保，得免假執行。
    事      實
甲、原告方面：
一、聲明：
(一)被告應連帶給付原告新台幣（下同）一百一十一萬一千一百一十元。
(二)願供擔保，聲請宣告假執行。
二、陳述：
(一)原告於民國（下同）八十九年八月十九日七時十二分，搭乘被告甲○○駕駛被告
    台灣汽車客運股份有限公司（以下簡稱）台汽公司之營業大客車，經台北市○○
    ○道○段上麥帥二橋時，撞上護欄而受傷，致原告受有如后損失。爰扣除被告台
    汽公司已賠償之財產上損害十萬元後，對被告甲○○依民法第一百八十四條第一
    項前段，對被告台汽公司依民法第一百八十八條第一項前段，請求連帶賠償一百
    一十一萬一千一百一十元：
１、原任臨時家庭看護，每月四至八天，每天工資二千元，計損失三十六萬元。
２、需接受第二次手術，費用預估二十萬元。
３、自九十年一月十日起至六月十五日止支出之醫療費用一萬八千六百五十元。
４、營養補助費十五萬元。
５、自八十九年十月七日起至九十年十月七日止往返住家、醫院之交通費八萬一千元
    。
６、增加生活支出一千四百六十元。
７、精神上損害四十萬元。
(二)原告於三十九年六月八日出生。第一次手術自中午十一時開始，迄晚上八時甦醒
    後，頸、腰椎神經仍持續疼痛，手部抽痛、麻痺，約一個月期間，每日需施打消
    炎藥三支。又雨天時痛得坐立難安，無法安眠，需仰賴安眠藥，記憶變差。迄今
    仍穿戴護頸、護腰，於九十年四月間始能於睡覺時取下護頸。左手無力舉起。精
    神非常痛苦。
三、證據：提出新聞紙、診斷證明書、調解不成立證明書、理賠申請書、道路交通事
    故對方當事人資料、收據、醫療費用明細表。
乙、被告方面：
一、聲明：
(一)認諾原告請求第二次手術費二十萬元、工資損失三十六萬元、營養補助費十五萬
    元、交通費八萬一千元、增加生活支出一千四百六十元、醫療費用一萬八千六百
    五十元。
(二)駁回原告其餘之訴。
(三)原告台汽公司部分：願供擔保，聲請免假執行。
二、被告台汽公司陳述：自認原告主張車禍過程、受傷情形，及被告應負損害賠償責
    任等事實。
    理      由
一、原告主張：被告甲○○依民法第一百八十四條第一項前段，被告台汽公司依民法
    第一百八十八條第一項前段，應連帶賠償伊第二次手術費二十萬元、工資損失三
    十六萬元、營養補助費十五萬元、交通費八萬一千元、增加生活支出一千四百六
    十元、醫療費用一萬八千六百五十元，合計八十一萬一千一百一十元，扣除被告
    台汽公司已賠償之十萬元後，伊得請求被告連帶賠償七十一萬一千一百一十元等
    語，為被告認諾，爰本於該認諾，為被告敗訴之判決，並依職權宣告假執行。又
    被告台汽公司聲明願供擔保，聲請宣告免假執行，核無不合，爰定相當擔保金額
    宣告之。
二、原告主張：其於八十九年八月十九日七時十二分，搭乘被告甲○○駕駛被告台汽
    公司之營業大客車，經台北市○○○道○段上麥帥二橋時，撞上護欄而受傷；原
    告於三十九年六月八日出生，第一次手術自中午十一時開始，迄晚上八時甦醒後
    ，頸、腰椎神經仍持續疼痛，手部抽痛、麻痺，約一個月期間，每日需施打消炎
    藥三支，且雨天時痛得坐立難安，無法安眠，需仰賴安眠藥，記憶變差，迄今仍
    穿戴護頸、護腰，於九十年四月間始能於睡覺時取下護頸，另左手無力舉起，精
    神非常痛苦；爰對被告甲○○依民法第一百八十四條第一項前段，對被告台汽公
    司依民法第一百八十八條第一項前段，請求連帶賠償精神上損害四十萬元等語。
    查：
(一)原告主張上開事實，業據其提出新聞紙、診斷證明書、道路交通事故對方當事人
    資料、收據、醫療費用明細表、照片為證。
(二)上開國軍松山醫院附設民眾診療服務處於八十九年十月七日出具原告之診斷証明
    書記載：臨床發現頸部及左手臂酸痛，診斷第五、六頸椎椎間盤突出，於同年九
    月二十一日入院，行保守性治療，同年十月七日出院，宜門診複查。又於同年十
    月十二日出具之診斷証明書記載：臨床發現多處外傷併頸痛，診斷為頭部外傷併
    多處挫傷、頸椎軟骨突出症、腰椎挫傷及下背痛；同年八月十九日急診，同年八
    月二十一日住院，同年十月七出院。又於同年十月二十三日出具之診斷証明書記
    載：右下正中門齒外傷撞擊，牙貼斷裂，宜牙套膺復。又於同年十二月十八日出
    具之診斷証明書記載：臨床發現下背痛延伸左下肢，建設手術治療。另佑仁聯合
    診所於九十年三月十五日出具之診斷証明書記載：頸部挫傷合併第五、六頸椎椎
    間盤突出症，下背挫傷、痛；自八十九年十一月十六日至九十年三月十五日因頸
    部疼痛延伸至左上肢，下背疼痛延伸至左下肢，疼痛異常而來院門診治療共五十
    八次。
(三)被告台汽公司自認上開車禍過程、原告受傷情形，及其應負損害賠償責任等事實
    。被告自認上開原告之出生日期。及被告對於原告其餘主張之事實，已於相當時
    期受合法之通知，而未為爭執，視同自認。是堪信原告主張之事實均為真正，其
    依上開規定請求被告連帶負侵權行為損害賠償責任，應非無據。
(四)按不法侵害他人之身體者，被害人雖非財產上之損害，亦得請求賠償相當之金額
    ，民法第一百九十五條第一項前段定有明文。本院斟酌原告雖邁入中年，但原有
    工作能力，因上開傷勢及遺留之障害，造成行動、勞動能力減損。並原告經歷之
    療程等情形。認原告主張精神上所受損害為四十萬元應屬相當，其請求被告賠償
    該金額，自無不合，應予准許。
(五)原告就該部分請求陳明願供擔保，聲請宣告假執行，被告台汽公司則陳明願供擔
    保，聲請免假執行。經核均無不合，爰分別酌定相當之擔保金額宣告之。
三、結論：原告之訴為有理由，依民事訴訟法第三百八十四條、第七十八條、第八十
    五條第二項、第三百八十九條第一項第一款、第三百九十條第二項、第三百九十
    二條，判決如主文。
中      華      民      國      九十    年      六      月    二十六    日
                                         臺灣台北地方法院民事第三庭
                                                     法  官  翁昭蓉
右正本證明與原本無異。
如不服本判決，應於判決送達後廿日內，向本院提出上訴狀。
中      華      民      國      九十    年      六      月    二十六    日
                                                      書記官  陳素卿


司法院資訊處製作；財團法人民間司法改革基金會備份。
